臺灣高雄地方法院刑事判決　　　　　　　　　　　　九十一年度易字第二八五號
　　公　訴　人　臺灣高雄地方法院檢察署檢察官
　　被　　　告　甲○○
右列被告因違反毒品危害防制條例案件，經檢察官提起公訴（九十一年度毒偵字第二
四八六號），本院判決如左：
    主  文
甲○○連續施用第二級毒品，累犯，處有期徒刑壹年，扣案之第二級毒品安非他命壹
包（驗前毛重拾玖點肆公克、驗後毛重拾玖點參公克）沒收銷燬之。
    事  實
一、甲○○曾犯違反麻醉藥品管理條例、恐嚇、妨害自由、違反毒品危害防制條例等
    罪，並於八十七年間因施用毒品，經台灣彰化地方法院以八十七年毒聲字第二一
    二五號裁定觀察勒戒後，認無繼續施用毒品之傾向，於八十七年十一月七日，由
    台灣嘉義地方法院檢察署檢察官於八十七年十一月七日以八十七年偵字第五九五
    五號為不起訴處分，復於同年又因違反毒品危害防制條例案件（施用第一級毒品
    及第二級毒品），經台灣彰化地方法院以八十七年毒聲字第二一二五號裁定觀察
    勒戒後，認有繼續施用毒品傾向，復由台灣彰化地方法院檢察署檢察官聲請強制
    戒治，同時提起公訴，並由台灣彰化地方法院於八十八年七月十四日以八十八年
    訴字第一二０號判決定應執行有期徒刑一年四月確定，指揮書執畢日期為九十年
    八月二十七日，並於九十年八月二十四日縮短刑期執行完畢出監，詎甲○○仍沈
    溺毒癮，基於施用第二級毒品安非他命之概括犯意，而前開徒刑執行完畢出監後
    於九十年十月底起開始施用毒品安非他命多次，約隔二至三日即施用一次，係將
    安非他命置於玻璃球內加熱後施用，最後一次施用係於九十一年四月六日五時許
    ，在位於嘉義縣民雄鄉○○路○段一二四巷七弄十九號之家中施用第二級毒品安
    非他命，為警於九十一年四月八日二十一時十分許，在高雄市○○區○○路與南
    華路口，因行色慌張，為警攔檢盤查而查獲，並應甲○○同意將身上長褲右口袋
    之物品取出，扣得甲○○所購得並供己施用之第二級毒品安非他命一包，始查悉
    前情。並由本院於九十一年四月九日以九十一年毒聲字第一九０九號裁定令入戒
    治處所，施以強制戒治。
二、案經高雄市政府警察局保安警察大隊報請台灣高雄地方法院檢察署檢察官偵查起
    訴。
    理  由
一、右揭犯罪事實，業據被告甲○○於警、偵訊及本院審理中坦承：為警查獲前一、
    二天在家中施用毒品安非他命等情無訛。又被告於前揭時、地被查獲後所採集之
    尿液，經送請檢驗結果，確實檢驗出有甲基安非他命陽性反應，有尿液採證代碼
    、扣押物品清單，及高雄市政府衛生局九十一年四月二十二日高衛試煙字第Ｅ—
    ０二０號煙毒尿液檢驗成績書各一紙附卷可參，另扣案之晶體一包經初步以毒品
    檢驗包檢驗結果呈安非他命反應（毛重約十九公克），復經送請高雄醫學大學附
    設中和紀念醫院檢驗後，卻成甲基安非他命陽性反應（驗前毛重十九點四公克、
    驗後毛重十九點三公克），分別有扣押物品目錄表、初步檢驗相片一幀，及前開
    醫院以報告編號：九一０九—一００號檢驗報告單一紙均附卷可憑，足徵被告前
    開施用毒品安非他命之自白核與事實相符，堪予採信。
二、次按施用毒品經觀察勒戒後，無繼續施用毒品傾向者，由檢察官為不起訴處分後
    ，五年內再犯施用毒品罪，經觀察、勒戒後，認有繼續施用毒品之傾向或三犯以
    上者，除應由檢察官聲請法院裁定先令入戒治處所施以強制戒治外，並應進入訴
    訟程序審理，毒品危害防制條例第二十條第三項定有明文。查被告前於八十七年
    間即因施用毒品案件，經臺灣彰化地方法院以八十七年毒聲字第二一二五號裁定
    送觀察、勒戒後認無繼續施用毒品之傾向，由臺灣嘉義地方法院檢察署檢察官於
    八十七年十一月七日以八十七年度偵字第六四五九號為不起訴處分確定；復又於
    八十七年底再因施用毒品案件，經臺灣彰化地方法院以八十七年毒聲字第二一二
    五號裁定應送觀察、勒戒後認有繼續施用毒品之傾向，復由臺灣彰化地方法院以
    八十七年毒聲字第二三八四號裁定令入戒治處所強制戒治，並由公訴人提起公訴
    ，經台灣彰化地方法院於八十八年七月十四日判決應執行有期徒刑一年四月確定
    ，有台灣高等法院被告全國前案紀錄表及刑案資料查註紀錄表，及台灣彰化地方
    法院八十八年訴字第一二０號判決書各一份在卷可佐；是被告本件施用第二級毒
    品部分，係於五年內三犯毒品危害防制條例第十條第二項之施用第二級毒品罪甚
    明。本件事證明確，被告前揭犯行均堪以認定。
三、核被告所為，係犯毒品危害防制條例第十條第二項之施用第二級毒品罪；被告施
    用第二級毒品安非他命前後持有毒品安非他命之低度行為，為施用之高度行為所
    吸收，不另論罪。又被告先後多次施用第二級毒品安非他命之犯行，其時間緊接
    ，所犯又為犯罪構成要件相同之罪名，顯係分別基於概括犯意反覆為之，應依刑
    法第五十六條連續犯之規定，論以一罪，並加重其刑。再查，被告前曾於八十七
    年因違反毒品危害防制條例案件，經台灣彰化地方法院於八十八年七月十四日以
    八十八年訴字第一二０號判決定其應執行有期徒刑一年四月（施用第一級毒品處
    有期徒刑七月、施用第二級毒品處有期徒刑十月）確定，並於九十年八月二十四
    日縮短刑期執行完畢，有其開被告前案紀錄表一份在卷可查，其受有期徒刑執行
    完畢後，於五年之內再犯本件有期徒刑以上之罪，為累犯，應依刑法第四十七條
    之規定加重其刑，並依法遞加重之。爰審酌被告多年沈溺毒癮中，先後經判刑、
    觀察勒戒、強制戒治，於出監後又仍繼續施用毒品，足見被告中毒甚深，自制能
    力薄弱，不僅戕害個人身心，並影響社會公共秩序、國中畢業之智識程度、生活
    狀況，及犯後在庭態度良好等一切情狀，量處如主文所示之刑。
四、扣案之第二級毒品安非他命一袋（驗前毛重十九點四公克、驗後毛重十九點三公
  克），係違禁物，應依毒品危害防制條例第十八條第一項前段之規定沒收銷燬之
    。至於因送驗而耗損之零點零一公克部分，則不另為沒收銷燬之宣告。
據上論斷，應依刑事訴訟法第二百九十九條第一項前段，毒品危害防制條例第十條第
二項、第十八條第一項前段，刑法第十一條、第五十六條、第四十七條，判決如主文
。
中      華      民      國    九十一    年      九      月    二十七    日
                             臺灣高雄地方法院刑事第四庭
                                 法    官   程克琳
右正本證明與原本無異。
如不服本判決，應於判決送達後十日內，向本院提出上訴狀。
                                 書 記 官   梁瑜玲
中      華      民      國    九十一    年      九      月    二十七    日
【附錄本案論罪科刑法條】
毒品危害防制條例第十條第二項L：
施用第一級毒品者，處六月以上五年以下有期徒刑。
施用第二級毒品者，處三年以下有期徒刑。
